臺灣高等法院高雄分院民事裁定           100年度聲字第58號
聲  請  人  林國棟
上列聲請人因與相對人林月娥等間請求返還寄託物事件，對於民
國100 年4 月20日本院99年度重上字第70號所為確定判決提起再
審（本院100 年度重再字第4 號），並聲請訴訟救助，本院裁定
如下：
    主  文
聲請駁回。
聲請訴訟費用由聲請人負擔。
    理  由
一、按當事人無資力支出訴訟費用，依民事訴訟法第107 條規定
    ，法院固應依聲請准予救助，惟此項請求救助之事由，依同
    法第109 條第2 項、第284 條之規定，應提出能即時調查之
    證據以釋明之。而所謂無資力，係指窘於生活，且缺乏經濟
    信用者而言。又聲請訴訟救助，應提出能即時調查之證據，
    以釋明請求救助之事由，是法院調查聲請人是否無資力支出
    訴訟費用，專就聲請人提出之證據為之，如聲請人並未提出
    證據，或依其提出之證據，未能信其無資力支出訴訟費用之
    主張為真實，即應將其聲請駁回，並無派員調查之必要（最
    高法院43年台抗字第152 號判例、26年滬抗字第34號判例可
    資參照）。
二、聲請意旨略以：伊對確定判決提起再審，本應繳納裁判費，
    惟伊於前訴訟程序曾獲准訴訟救助，故援用前獲准訴訟救助
    之事證理由，聲請准予訴訟救助等語。
三、經查：聲請人於前訴訟程序，固曾聲請訴訟救助，經台灣高
    雄地方法院於民國98年5 月13日以98年度審救字第39號裁定
    准許在案。而該裁定認定：聲請人與其配偶吳嘉華育有子女
    2 人，有戶口名簿影本可稽，又依聲請人及其配偶、子女之
    財產所得資料，聲請人查無財產資料，僅有清心冷飲站之營
    利所得新臺幣（下同）51,840元，聲請人配偶有所得3,551
    元，投資價值共計32,320元，聲請人子女查無財產及所得資
    料，則依聲請人及其家屬之財產、所得狀況，已無法支應其
    自身及共同生活親屬基本生活需要，是聲請人所稱無資力之
    情狀，應堪採信；又聲請人以相對人保管款項拒絕返還為由
    ，提起返還消費寄託物之訴，由形式審查非顯無勝訴之望，
    故而准許聲請人聲請訴訟救助等情，此有該案卷可憑。惟聲
    請人於上開訴訟救助事件所提出之財政部高雄市國稅局財產
    歸屬資料清單、財政部高雄市國稅局綜合所得稅各類所得資
    料清單及法院依職權調取聲請人及其配偶、子女之財產所得
    資料，均係96年之財產資料，與100 年8 月17日提起本件再
    審之訴已相隔3 、4 年之久，自無從援用上開財產資料釋明
    聲請人仍窘於生活且缺乏經濟信用，致無資力支出訴訟費用
    。揆諸首揭說明，聲請人所為訴訟救助之聲請，即與上開要
    件不合，自無從准許，應予駁回。
四、依民事訴訟法第95條、第78條，裁定如主文。
中    華    民    國    100   年    9     月    19    日
                            民事第一庭
                                審判長法官  蔡明宛
                                法      官  曾錦昌
                                法      官  魏式璧
以上正本證明與原本無異。
如不服本裁定應於送達後10日內向本院提出抗告狀（並按他造當
事人之人數附繕本），並繳納抗告費新臺幣1,000 元。
如委任律師提起抗告者，應一併繳納抗告裁判費。
中    華    民    國    100   年    9     月    19    日
                                書  記  官  林佳蓉